【裁判字號】    99,花簡,206
【裁判日期】    990324
【裁判案由】    詐欺
【裁判全文】
臺灣花蓮地方法院事事簡易判決
聲  請  人  臺灣花蓮地方法院檢察署檢察官
被      告  甲○○
上列被告因詐欺案件，經檢察官聲請以簡易判決處刑（99年度偵
緝字第58號），本院判決如下：
    主  文
甲○○犯幫助詐欺取財罪，處有期徒刑肆月，如易科罰金，以新
台幣壹仟元折算壹日。
    事實及理由
一、甲○○於民國97年間曾因詐欺案件，經本院判處有期徒刑 3
    月，緩刑 2年，經確定在案，猶不知悔改，其明知且可預見
    將金融機構帳戶存摺、提款卡、密碼提供予他人使用，極有
    可能幫助該他人以之作為詐騙他人財物之工具，竟基於幫助
    他人犯詐欺罪之意圖，於民國 98年9月12日，將其向中華郵
    政股份有限公司新城郵局申辦之帳號 000-0000000000000號
    帳戶存摺、金融卡（含密碼）交予某詐騙集團成員自稱「湯
    志毫」之成年男子使用；嗣該詐騙集團取得前開物品後，基
    於為自己不法所有之意圖，而為下列行為：
  (一)該詐騙集團之成員自稱王先生之成年男子，於 98年9月16日
    ，利用電腦在雅虎奇摩拍賣網站刊登不實之拍賣IPHONE3GS3
    2G行動電話訊息，致使丙○○陷於錯誤，於同月17日12時25
    分在其台北市○○○路○段 1號5樓之18上網標購上開商品，
    於得標後依該男子指示，於同日12時36分至台北市○○○路
    ○段200巷16號中國信託公司以自動櫃員機匯款新台幣（以下
    同） 2萬元至甲○○之上開帳戶內，該詐騙集團隨即將該款
    領取一空，嗣丙○○遲未收到該商品，復聯絡拍賣人無著，
    始知受騙。
  (二)該不詳集團成員又在雅虎奇摩拍賣網站刊登不實之拍賣NOKI
    AN97 手機，適丁○○於98年9月17日上午9時許進入該網站，
    乃與該詐騙集團聯繫，並依該詐騙集團之指示，於同日21時
    許，至台北市○○區○○路 24號文德郵局自動櫃員機匯款1
    萬 2千元至甲○○之前開帳戶內，該詐騙集團隨即將該款領
    取一空；嗣丁○○未收到該商品，始知受騙。
  (三)該不詳集團成員又在雅虎奇摩拍賣網站刊登不實之拍賣SAMS
    ONG i908 16G 觸控PDA手機，致使乙○○陷於錯誤，上網購
    買上開手機，並依該詐騙集團之指示，於 98年9月18日12時
    15分許，至台北富邦銀行內湖分行匯款1萬零 80元至甲○○
    之前開帳戶內，該詐騙集團隨即將該款領取一空，乙○○始
    知受騙。
二、案經台北市政府警察局中山分局移送臺灣花蓮地方法院檢察
    署檢察官緝獲歸案，經偵查後聲請以簡易判決處刑及由被害
    人丁○○、乙○○分別訴由台北市政府警察局內湖分局移送
    臺灣士林地方法院檢察署呈由臺灣高等法院檢察署令轉臺灣
    花蓮地方法院檢察署檢察官移送併辦（99年度偵字第1194、
    1213號）。
三、上開事實，業據被告甲○○在偵查中自白屬實，核與被害人
    丙○○、丁○○、乙○○指訴之節相符，並有中國信託公司
    轉帳交易明細、中華郵政股份有限公司花蓮郵局開戶人基本
    資料及交易明細資料、通聯調閱查詢單、奇摩電子信箱、拍
    賣廣告、郵政自動櫃員機交易明細表、新城郵局客戶歷史交
    易清單、台北富邦銀行轉帳交易明細表、等件在卷可按，事
    證明確，被告犯行應堪認定。
四、按刑法上之幫助犯，係對於犯罪與正犯有共同之認識，而以
    幫助之意思，對於正犯資以助力，而未參與實施犯罪之行為
    者而言。又如以一幫助行為，幫助他人連續犯罪，則為幫助
    連續，就幫助犯而言，僅有一次犯罪行為。最高法院88年度
    台上字第1270號、87台上字第3865號判決分別著有明文；查
    本件被告提供其在中華郵政公司新城郵局之帳戶存摺、金融
    卡、密碼予詐騙集團作為詐騙他人之工具，核其所為，係犯
    刑法第30條第1項、第 339條第1項之幫助詐欺取財罪，雖該
    詐騙集團先後三次持之向被害人丙○○、丁○○及乙○○詐
    騙財物，仍僅論以一罪，並依刑法第 30條第2項之規定減輕
    其刑；核被告所為，係犯刑法第30條第1項、第 339條第1項
    之幫助詐欺取財罪，末查被告前於民國97年間，亦曾提供行
    動電話予某詐騙集團使用，經本院以幫助詐欺罪判處有期徒
    刑3月，緩刑2年，猶不知悔改，再提供帳戶、金融卡等予詐
    騙集團供作詐騙他人財物之用，自不宜輕縱，爰審酌一切情
    狀，量處如主文所示之刑並諭知易科罰金折算之標準。
五、依刑事訴訟法第449條第1項、第454條第1項，刑法第30條第
    1項、第339條第1項，第41條第1項、刑法施行法第1條之1判
    決如主文。
六、如不服本判決，應於收受判決正本送達之翌日起10日內，向
    本庭提出上訴。
中    華    民    國    99    年    3     月    24    日
                  花蓮簡易庭    法  官  林陳松
上列正本證明與原本無異。
如對本判決不服，應於送達後10日內，向本院提出上訴狀（應抄
附繕本）告訴人或被害人如對於本判決不服者，應具備理由請求
檢察官上訴，其上訴期間之計算係以檢察官收受判決正本之日期
為準。
中    華    民    國    99    年    3     月    24    日
                                書記官
附錄本案論罪科刑法條全文：
中華民國刑法第339條第1項
意圖為自己或第三人不法之所有，以詐術使人將本人或第三人之
物交付者，處5年以下有期徒刑、拘役或科或併科1千元以下罰金
。

司法院資訊處製作；財團法人民間司法改革基金會備份。
